【裁判字號】    94,簡上,223
【裁判日期】    950112
【裁判案由】    傷害
【裁判全文】
臺灣臺北地方法院刑事判決             94年度簡上字第223號
上  訴  人
即  被  告  乙○○
                      樓
上列上訴人即被告因傷害案件，不服本院九十四年度簡字第一八
四七號，中華民國九十四年十月五日第一審刑事簡易判決（檢察
官聲請簡易判決處刑案號：臺灣臺北地方法院檢察署九十四年度
偵字第九０九一號），提起上訴，本院管轄之第二審合議庭判決
如下：
    主  文
上訴駁回。
    事  實
一、乙○○與甲○○係鄰居，乙○○於民國九十四年四月二日二
    十二時二十分許，在其位於臺北市○○區○○路三段一五五
    巷一０七弄二十號之住處外，向甲○○位於同弄二二號之住
    處丟擲小石頭，丟擲後，返回其住處，嗣甲○○外出查看詢
    問，乙○○竟基於傷害之故意，於同日二十二時五十分許，
    持其弟陳政廣所有之鋁棒一支，至其住處門外，以該鋁棒併
    以拳頭毆打甲○○數次，致甲○○受有左臉頰五公分乘五公
    分紅腫、左下頷二公分乘二公分瘀血、左肩五公分乘五公分
    紅腫、左手肘四公分乘四公分瘀血、右手背三公分乘三公分
    瘀血、右膝三公分乘三公分紅腫等傷害，甲○○乃大聲呼叫
    ，鄰居邊學法、歐陽儒驥旋聞聲趨前阻止並報警處理，因而
    查知上情，並扣得上開鋁棒一支。
二、案經甲○○訴由臺北市政府警察局大安分局移送臺灣臺北地
    方法院檢察署檢察官偵查並聲請以簡易判決處刑。
    理  由
一、證據之認定：
  (一)被告乙○○於本院審理時固承認其於上開時地持鋁棒一枝及
    其與告訴人甲○○發生拉扯之事實，惟否認有何傷害之犯行
    ，辯稱：因為住家附近經常發生竊盜案件，當天又聽到甲○○大聲喊叫，以為又發生竊盜案件，所以才持鋁棒外出察看
    ，但是我並未持鋁棒毆打甲○○，甲○○之所以受傷是因為
    甲○○及他的兒子與我發生拉扯，甲○○於拉扯後跪坐在地
    上而造成的云云。
  (二)查被告乙○○於九十四年四月二日二十二時五十分許，持鋁
    棒一支，至其位於臺北市○○區○○路三段一五五巷一０七
    弄二十號之住處外，與告訴人甲○○發生拉扯，以及告訴人
    受有左臉頰五公分乘五公分紅腫、左下頷二公分乘二公分瘀
    血、左肩五公分乘五公分紅腫、左手肘四公分乘四公分瘀血
    、右手背三公分乘三公分瘀血、右膝三公分乘三公分紅腫等
    傷害之事實，為被告所是認，且經證人即告訴人甲○○於本
    院九十四年十二月二十九日審理時證述屬實（本院當日審判
    筆錄參照），並有三軍總醫院附設民眾診療服務處九十四年
    四月三日診斷證明書一紙在卷可稽（偵查卷第十頁參照），
    復有鋁棒一支扣案可證。
  (三)本件之爭點乃在於，被告有無毆打告訴人，致告訴人受有上
    開傷害之行為？茲論述如下：
  1.證人甲○○於檢察官偵查中指稱：九十四年四月二日晚上九
    點多快十點時，被告丟石頭到我家後院的窗戶，我就跑出來
    看，看到被告跑進去他家，被告又跑出來時，手拿一支鋁棒
    藏在身後，接著就拿鋁棒打我左手臂，用拳頭打我下巴，我
    跌倒後就扭到腳等語明確（偵查卷第二四頁參照）；又於本
    院九十四年十二月二十九日審理時證稱：九十四年四月二日
    晚上，被告拿著球棒從他家後門出來，一出來就直接朝者我
    打下去，打完之後，因為被告將我推開，所以我就跌坐在地
    上，鄰居邊學法及歐陽儒驥就出來了，由歐陽儒驥把被告手
    上的球棒拿下來，後來警察有帶我去三軍總醫院驗傷，我的
    手腳及嘴巴都有受傷等語屬實（本院當日審判筆錄參照）。
  2.證人邊學法於接受檢察官訊問時證稱：我的住家在告訴人及
    被告住家對面，案發當天，我在我家客廳聽到告訴人大叫，
    我從客廳看出去正好看到被告手拿鋁棒向告訴人揮擊，我衝
    出去時，告訴人倒在地上，我就和鄰居歐陽瑞隆及歐陽儒驥
    合力把被告的鋁棒搶下等語屬實（偵查卷第二五頁參照）；
    另證人歐陽儒驥於檢察官訊問時證稱：案發當天晚上十點多
    ，我聽到外面很吵雜，我走出去看時，看到告訴人嘴角在流
    血，並且喊手臂痛，我又看到被告手上有一支鋁棒，我怕事
    態擴大，就搶下被告手上的鋁棒等語明確（偵查卷第二九、
    三十頁參照）。
  3.是由上開證人甲○○及邊學法之證詞可以證明被告確實有於
    案發時地持鋁棒毆打告訴人之行為無訛，而證人歐陽儒驥之
    證述內容，亦足證告訴人於當日案發之後確實受有傷害之事
    實，故足以認定被告確實有持鋁棒毆打告訴人且致告訴人受
    有傷害之事實甚明。
  (四)被告之辯解不足採信：
    被告雖辯稱；我並沒有傷害告訴人，當天告訴人及他兒子拉
    住我的雙手，我根本不可能揮動鋁棒毆打告訴人云云，並聲
    請傳訊其母丙○○○到庭作證。查證人丙○○○於本院九十
    四年十二月二十九日審理時證稱：我當天聽到外面有吵雜的
    聲音，便打看窗戶察看，看到我兒子及告訴人及告訴人的兒
    子在吵架，我就出去將告訴人的兒子與我兒子撥開，勸說是
    鄰居不要動手這樣子，他們就離開，我並沒有看到我兒子有
    打告訴人等語（本院當日審判筆錄參照），惟查，證人甲○○於本院上開審理期日時證稱：我與被告發生爭執時，丙○○○並未在場，是被告打了我之後，丙○○○才出來的，當
    時我兒子也出來了，丙○○○抱住我兒子不讓我兒子接近被
    告等語明確（同上審判筆錄參照），又被告亦供承其母並未
    全程目擊其與告訴人拉扯之過程（本院九十四年十一月二十
    九日準備程序筆錄參照），故證人丙○○○既未目擊被告與
    告訴人發生爭執之全部過程，且其抵達案發現場之時間係於
    被告毆打告訴人之後，故其證詞僅能證明被告毆打告訴人之
    後現場發生之情形，尚無從據以作為對被告有利之認定，亦
    無從證明被告並未毆打告訴人之事實，故被告所為上開辯解
    ，應屬事後卸責之詞，不足採信。
  (五)綜上所述，足證被告確實於九十四年四月二日二十二時五十
    分許，持鋁棒一支，在其位於臺北市○○區○○路三段一五
    五巷一０七弄二十號之住處外，毆打告訴人，致告訴人受有
    如事實一所示之傷害之事實，被告所為上開辯解，不足採信
    ，本件事證明確，被告之犯行堪以認定。
二、論罪科刑之法律適用：
  (一)核被告乙○○所為，係犯刑法第二百七十七條第一項之傷害
    罪。扣案之鋁棒一支（臺灣臺北地方法院檢察署九十四年度
    紅保管字第一三四號），雖係被告持以供本件傷害犯行所用
    之物，惟該物非被告所有之物，係屬被告胞弟陳政廣所有，
    為被告供承在卷（本院九十四年十二月二十九日審判筆錄參
    照），亦非違禁物，公訴人聲請依法宣告沒收，顯有誤會，
    本院無從宣告沒收，併此敘明。
  (二)原審審酌被告犯罪後否認犯行，飾詞圖辯，足見並無悔意，
    而被告犯罪時四十四歲，正值壯年，竟持鋁棒及以拳毆當時
    五十三歲之女性告訴人，情節非輕，並審酌被告犯罪之動機
    、目的、手段、所生危害，與被害人平日之關係等一切情狀
    ，依刑事訴訟法第四百四十九條第一項前段、第三項，刑法
    第二百七十七條第一項、第四十一條第一項前段，罰金罰鍰
    提高標準條例第一條前段、第二條，逕以簡易判決判處被告
    有期徒刑五月，如易科罰金以三百元折算一日，經核認事用
    法均無不合，量刑亦屬妥適，被告上訴意旨仍執前詞，指摘
    原判決不當，為無理由，應予駁回。
據上論斷，應依刑事訴訟法第四百五十五條之一第一項、第三項
、第三百六十八條，判決如主文。
本案經檢察官蘇維達到庭執行職務。
中    華    民    國    95    年    1     月    12    日
                  刑事第九庭審判長法  官  蘇素娥
                                  法  官  葉珊谷
                                  法  官  林怡秀
本件正本證明與原本無異。
不得上訴。
                                  書記官  林義盛
中    華    民    國    95    年    1     月    12    日
本案論罪科刑法條全文：
中華民國刑法第二百七十七條
傷害人之身體或健康者，處三年以下有期徒刑、拘役或一千元以
下罰金。
犯前項之罪因而致人於死者，處無期徒刑或七年以上有期徒刑；
致重傷者，處三年以上十年以下有期徒刑。


司法院資訊處製作；財團法人民間司法改革基金會備份。
